Inventaris van het archief van het Kantongerecht te Schiedam, 1839-1979 (1984)
Nationaal Archief, Den Haag
- KANTONGERECHT, 1
  - Stukken van bijzondere aard, 1.2
    - Rechtspraak, 1.2.1
      - Burgerlijke zaken, 1.2.1.2
        - Kantonrechter, 1.2.1.2.1
          - Bij dagvaarding, 1.2.1.2.1.1
            - Klappers van burgerlijke en handelszaken, met vermelding van rolnummer., 1937, 1943, 1945-1979; 514-541; 1 kaartsysteem
              - 1974, A t/m J., 532
              - 1974, K t/m Z., 533
              - 1975, A t/m P., 534
              - 1975, Q t/m Z., 535
              - 1976, A t/m S., 536
              - 1976, T t/m Z., 537
              - 1977, A t/m U., 538
              - 1977, V t/m Z., 539
              - 1978, 540
              - 1979, 541
            - Processtukken betreffende huur- en arbeidszaken., 1940-1941, 1943 - 1979; 542-681; 139 pakken en 1 omslag
              Zie voor de rolregisters de inv.nrs. 174 en 175, voor de klappers de inv.nrs. 514-541.
              - 1940, 542
              - 1941, rolnrs. 0087 - 0163., 543
              - 1941, rolnrs. 0180 - 0296., 544
              - 1943 - 1944, 545; omslag
              - 1945 - 1946, 546
              - 1947, rolnrs. 0004 - 0338., 547
              - 1948, rolnrs. 0014 - 0233., 548
              - 1948, rolnrs. 0234 - 0358., 549
              - 1949, rolnrs. 0025 - 0366., 550
              - 1949, rolnrs. 0385 - 0598., 551
              - 1950, rolnrs. 0044 - 0165., 552
              - 1950, rolnrs. 0184 - 0385., 553
              - 1950, rolnrs. 0406 - 0569., 554
              - 1951, rolnrs. 0006 - 0138., 555
              - 1951, rolnrs. 0142 - 0380., 556
              - 1951, rolnrs. 0390 - 0532., 557
              - 1952, rolnrs. 0030 - 0101., 558
              - 1952, rolnrs. 0117 - 0200., 559
              - 1952, rolnrs. 0201 - 0322., 560
              - 1952, rolnrs. 0325 - 0517., 561
              - 1953, rolnrs. 0002 - 0220., 562
              - 1953, rolnrs. 0232 - 0509., 563
              - 1954, rolnrs. 0013 - 0159., 564
              - 1954, rolnrs. 0176 - 0344., 565
              - 1954, rolnrs. 0367 - 0525., 566
              - 1955, rolnrs. 0006 - 0182., 567
              - 1955, rolnrs. 0183 - 0264., 568
              - 1955, rolnrs. 0268 - 0362., 569
              - 1955, rolnrs. 0376 - 0456., 570
              - 1956, rolnrs. 0010 - 0135., 571
              - 1956, rolnrs. 0136 - 0269., 572
              - 1956, rolnrs. 0272 - 0376., 573
              - 1956, rolnrs. 0377 - 0511., 574
              - 1957, rolnrs. 0007 - 0154., 575
              - 1957, rolnrs. 0165 - 0336., 576
              - 1957, rolnrs. 0337 - 0514., 577
              - 1957, rolnrs. 0523 - 0597., 578
              - 1958, rolnrs. 0022 - 0172., 579
              - 1958, rolnrs. 0181 - 0276., 580
              - 1958, rolnrs. 0287 - 0446., 581
              - 1958, rolnrs. 0470 - 0638., 582
              - 1958, rolnrs. 0659 - 0725., 583
              - 1959, rolnrs. 0039 - 0183., 584
              - 1959, rolnrs. 0189 - 0266., 585
              - 1959, rolnrs. 0273 - 0424., 586
              - 1959, rolnrs. 0450 - 0541., 587
              - 1959, rolnrs. 0548 - 0644., 588
              - 1960, rolnrs. 0011 - 0319., 589
              - 1960, rolnrs. 0323 - 0407., 590
              - 1960, rolnrs. 0414 - 0694., 591
              - 1961, rolnrs. 0007 - 0290., 592
              - 1961, rolnrs. 0291 - 0505., 593
              - 1961, rolnrs. 0506 - 0681., 594
              - 1962, rolnrs. 0105 - 0422., 595
              - 1962, rolnrs. 0426 - 0656., 596
              - 1963, rolnrs. 0068 - 0401., 597
              - 1963, rolnrs. 0402 - 0673., 598
              - 1964, 599
              - 1965, 600
              - 1966, rolnrs. 0061 - 0559., 601
              - 1966, rolnrs. 0560 - 0669., 602
              - 1967, 603
              - 1968, rolnrs. 0017 - 0779., 604
              - 1969, rolnrs. 0348 - 0904., 605
              - 1970, rolnrs. 0081 - 0922., 606
              - 1971, rolnrs. 0049 - 0567., 607
              - 1971, rolnrs. 0569 - 0711., 608
              - 1971, rolnrs. 0712 - 1264., 609
              - 1972, rolnrs. 0263 - 0655., 610
              - 1972, rolnrs. 0656 - 1198., 611
              - 1973, rolnrs. 0068 - 0583., 612
              - 1973, rolnrs. 0584 - 0851., 613
              - 1973, rolnrs. 0867 - 1264., 614
              - 1974, 615
              - 1975, rolnrs. 0002 - 0201., 616
              - 1975, rolnrs. 0203 - 0501., 617
              - 1975, rolnrs. 0502 - 0810., 618
              - 1975, rolnrs. 0834 - 1023., 619
              - 1976, rolnrs. 0115 - 0715., 620
              - 1976, rolnrs. 0749 - 1200., 621
              - 1977, rolnrs. 0012 - 0112., 622
              - 1977, rolnrs. 0113 - 0152., 623
              - 1977, rolnrs. 0153 - 0180., 624
              - 1977, rolnrs. 0191 - 0349., 625
              - 1977, rolnrs. 0358 - 0456., 626
              - 1977, rolnrs. 0457 - 0482., 627
              - 1977, rolnrs. 0483 - 0559., 628
              - 1977, rolnrs. 0566 - 0629., 629
              - 1977, rolnrs. 0630 - 0659., 630
              - 1977, rolnrs. 0660 - 0726., 631
              - 1977, rolnrs. 0727 - 0765., 632
              - 1977, rolnrs. 0766 - 0821., 633
              - 1977, rolnrs. 0823 - 0891., 634
              - 1977, rolnrs. 0893 - 0947., 635
              - 1977, rolnrs. 0952 - 0997., 636
              - 1977, rolnrs. 1009 - 1101., 637
              - 1977, rolnrs. 1104 - 1125., 638
              - 1977, rolnrs. 1128 - 1166., 639
              - 1977, rolnrs. 1167 - 1196., 640
              - 1977, rolnrs. 1197 - 1289., 641
              - 1977, rolnrs. 1290 - 1305., 642
              - 1978, rolnrs. 0001 - 0069., 643
              - 1978, rolnrs. 0080 - 0118., 644
              - 1978, rolnrs. 0122 - 0205., 645
              - 1978, rolnrs. 0206 - 0230., 646
              - 1978, rolnrs. 0231 - 0286., 647
              - 1978, rolnrs. 0287 - 0326., 648
              - 1978, rolnrs. 0327 - 0369., 649
              - 1978, rolnrs. 0370 - 0445., 650
              - 1978, rolnrs. 0446 - 0550., 651
              - 1978, rolnrs. 0562 - 0616., 652
              - 1978, rolnrs. 0618 - 0698., 653
              - 1978, rolnrs. 0700 - 0728., 654
              - 1978, rolnrs. 0731 - 0834., 655
              - 1978, rolnrs. 0839 - 0875., 656
              - 1978, rolnrs. 0876 - 0990., 657
              - 1978, rolnrs. 0997 - 1014., 658
              - 1978, rolnrs. 1015 - 1116., 659
              - 1978, rolnrs. 1120 - 1182., 660
              - 1979, rolnrs. 0001 - 0047., 661
              - 1979, rolnrs. 0048 - 0087., 662
              - 1979, rolnrs. 0088 - 0126., 663
              - 1979, rolnrs. 0127 - 0148., 664
              - 1979, rolnrs. 0152 - 0184., 665
              - 1979, rolnrs. 0185 - 0226., 666
              - 1979, rolnrs. 0228 - 0247., 667
              - 1979, rolnrs. 0251 - 0267., 668
              - 1979, rolnrs. 0268 - 0345., 669
              - 1979, rolnrs. 0349 - 0365., 670
              - 1979, rolnrs. 0366 - 0473., 671
              - 1979, rolnrs. 0477 - 0553., 672
              - 1979, rolnrs. 0562 - 0636., 673
              - 1979, rolnrs. 0637 - 0639., 674
              - 1979, rolnrs. 0647 - 0732., 675
              - 1979, rolnrs. 0733 - 0763., 676
              - 1979, rolnrs. 0768 - 0797., 677
              - 1979, rolnrs. 0798 - 0871., 678
              - 1979, rolnrs. 0877 - 0973., 679
              - 1979, rolnrs. 0987 - 1095., 680
              - 1979, rolnrs. 1129 - 1239., 681
            - Registers voor rekesten tot inleiding van een contentieuse procedure., 1953-1984; 682-687; 6 delen
              - 1953, jan. 05 - 1957, apr. 02, 682
              - 1957, apr. 02 - 1961, okt. 03, 683
              - 1961, okt. 09 - 1966, okt. 10, 684
              - 1966, okt. 21 - 1971, sep. 03, 685
              - 1971, sep. 07 - 1977, dec. 30, 686
              - 1978, jan. 01 - 1984, juli 19, 687
                Openbaarheid beperkt tot 01-01-2060
          - Bij rekest, 1.2.1.2.1.2
            - Register van rekesten., 1911-1919; 688; 1 deel
            - Stukken betreffende huurwetzaken., 1917-1927; 689-717; 26 pakken en 3 omslagen
              - 1917, 689; omslag
              - 1918, 690
              - 1919, jan. 07 - juli 01, 691
              - 1919, juli 15 - dec. 30, 692
              - 1920, jan. 06 - mei 18, 693
              - 1920, juni 01 - sep. 07, 694
              - 1920, sep. 14 - dec. 28, 695
              - 1921, jan. 04 - feb. 08, 696
              - 1921, feb. 15 - mei 03, 697
              - 1921, mei 10 - sep. 27, 698
              - 1921, sep. 27 - okt. 25, 699
              - 1921, nov. 01 - dec. 13, 700
              - 1921, dec. 20 - dec. 27, 701
              - 1922, jan. 03 - feb. 07, 702
              - 1922, feb. 14 - apr. 25, 703
              - 1922, mei 02 - mei 30, 704
              - 1922, juni 13 - juli 18, 705
              - 1922, juli 24 - okt. 17, 706
              - 1922, okt. 24, 707
              - 1922, okt. 31 - dec. 27, 708
              - 1923, jan. 02 - apr. 17, 709
              - 1923, apr. 24 - aug. 21, 710
              - 1923, aug. 28 - dec. 18, 711
              - 1924, jan. 08 - juni 06, 712
              - 1924, juni 10 - aug. 05, 713
              - 1924, aug. 12 - dec. 16, 714
              - 1925, jan. 06 - dec. 29, 715
              - 1926, jan. 19 - dec. 14, 716; omslag
              - 1927, jan. 04 - mei 24, 717; omslag
            - Processtukken betreffende huur- en arbeidszaken., 1941-1942, 1947-1948, 1954-1968, 1972-1978; 718-729; 9 pakken en3 omslagen
              - 1941 - 1942, 1947 - 1948, 718; omslag
              - 1954 - 1960, 719
              - 1961 - 1968, 720
              - 1972, 721; omslag
              - 1973, rep. nrs. 0095 - 0290., 722
              - 1973, rep. nrs. 0318 - 0449., 723
              - 1974, 724; omslag
              - 1975, 725
              - 1976, 726
              - 1977, 727
              - 1978, rep. nrs. 0110 - 0324., 728
              - 1978, rep. nrs. 0400 - 0621., 729
            - Registers van rekesten tot uitvaardiging van een rechterlijk bevel tot betaling., 1943-1980; 730-756; 27 delen
              - 1943, jan. 25 - 1948 dec. 30, 730
              - 1949, jan. 05 - 1950, dec. 27, 731
              - 1951, jan. 02 - dec. 28, 732
              - 1952, jan. 02 - dec. 24, 733
              - 1952, dec. 30 - 1953, dec. 21, 734
              - 1953, dec. 21 - 1954, dec. 16, 735
              - 1954, dec. 18 - 1955, dec. 31, 736
              - 1956, jan. 02 - dec. 29, 737
              - 1957, jan. 02 - dec. 31, 738
              - 1958, jan. 03 - 1959, mei 11, 739
              - 1959, mei 11 - 1960, feb. 18, 740
              - 1960, feb. 18 - dec. 15, 741
              - 1960, dec. 15 - 1961, dec. 29, 742
              - 1962, jan. 02 - aug. 31, 743
              - 1962, sep. 03 - 1963, okt 07, 744
              - 1963, okt. 07 - 1965, feb. 11, 745
              - 1965, feb. 11 - dec. 31, 746
              - 1966, jan. 03 - 1967, okt. 24, 747
              - 1967, okt. 24 - 1969, mei12, 748
              - 1969, mei 12 - 1970, dec. 07, 749
              - 1970, dec. 07 - 1972, mei 02, 750
              - 1972, mei 02 - 1973, nov. 13, 751
              - 1973, nov. 13 - 1975, apr. 22, 752
              - 1975, apr. 25 - 1976, sep. 27, 753
              - 1976, sep. 27 - 1977, dec. 09, 754
              - 1977, dec. 09 - 1979, mrt. 22, 755
              - 1979, mrt. 23 - 1980, juni 17, 756
                Openbaarheid beperkt tot 01-01-2056
        - Pachtkamer, 1.2.1.2.2
          - Bij dagvaarding, 1.2.1.2.2.1
            - Rolregisters met vermelding van zittingsdata en uitspraken., 1951-1978; 757; 1 kaartsysteem
              Zie voor de audiëntiebladen en minuten van vonnissen de inv.nrs. 758-761, voor de processtukken betreffende pachtzaken de inv.nrs. 764-770.
            - Audiëntiebladen en minuten van vonnissen., 1943-1979; 758-761; 4 pakken
              Zie voor de rolregisters het inv.nr. 757.
              - 1943 - 1956, 758
              - 1957 - 1963, 759
              - 1964 - 1970, 760
              - 1971 - 1979, 761
            - Processtukken betreffende pachtzaken., 1940-1962, 1964-1978; 762-770; 8 pakken en 1 omslag
              Zie voor de rolregisters voor de jaren 1951-1978 het inv.nr. 757.
              - 1940 - 1941, 762
              - 1942 - 1950, 763
                Rolnr. 3/43 bevat 3 tekeningen.
              - 1951 - 1953, 764
              - 1954 - 1958, 765
                Rolnr. 1/54 bevat 2 tekeningen.
              - 1959 - 1960, 766
              - 1961 - 1962, 767
              - 1964 - 1966, 768
                Rolnrs. 1/65, 2/65 en 4/66 bevatten 1 kaart.
              - 1967 - 1976, 769
              - 1977 - 1978, 770; omslag
            - Registers met aantekeningen van zittingen., 1953-1968; 771-772; 2 delen
              - 1953 - 1960, 771
              - 1961 - 1968, 772
          - Bij rekest, 1.2.1.2.2.2
            - Registers op rekestnummer met vermelding van zittingsdata en uitspraken., 1953-1978; 773; 1 kaartsysteem
              Zie voor de processtukken betreffende pachtrekesten de inv.nrs. 774-777.
            - Processtukken betreffende pachtrekesten., 1942-1962, 1964-1967, 1969, 1972, 1976-1978; 774-777; 4 pakken
              Zie voor de registers voor de jaren 1953-1978 het inv.nr. 773.
              - 1942 - 1955, 774
                Rek.nrs. 1/50, 30/52 en 3/55 bevatten 1 kaart.
              - 1956 - 1962, 775
                Rek.nr.1/58 bevat 2 tekeningen.
              - 1964 - 1967, 1969, 776
              - 1972, 1976 - 1978, 777
    - Buitengerechtelijke zaken, 1.2.2
      - Vennootschappen en coöperatieve verenigingen, 1.2.2.1
        - Registers van inschrijvingen van vennootschappen., 1876-1892, 1899-1908, 1910-1911, 1913-1922; 778-797; 20 delen
          - 1876, jan. 03 - 1879, dec. 31, 778
          - 1880, jan. 29 - 1884, juni 20, 779
          - 1884, aug. 04 - 1892, dec. 29, 780
          - 1899, apr. 20 - 1902, jan. 10, 781
          - 1903, dec. 03 - 1906, mei 14, 782
          - 1906, mei 22 - 1907, okt. 12, 783
          - 1907, nov. 27 - 1908, nov. 28, 784
          - 1910, mei 04 - 1911, mrt. 11, 785
            Gereserveerd voor nummer 151.
          - 1913, jan. 13 - okt. 09, 786
          - 1913, okt. 09 - 1915, mrt. 18, 787
          - 1915, mrt. 18 - 1916, feb. 03, 788
          - 1916, feb. 03 - juni 06, 789
          - 1916, juni 06 - 1917, feb. 13, 790
          - 1917, feb. 13 - mei 21, 791
          - 1917, juni 22 - nov. 22, 792
          - 1917, nov. 22 - 1918, juni 03, 793
          - 1918, juni 03 - 1919, juni 21, 794
          - 1919, juni 21 - 1920, apr. 21, 795
          - 1920, apr. 24 - nov. 08, 796
          - 1920, nov. 08 - 1922, mei 08, 797
        - Register van inschrijvingen van statuten van coöperatieve verenigingen., 1902-1910; 798; 1 deel
      - Voogdijzaken, 1.2.2.2
        - Register van voogdij-benoemingen en beëdigingen bij de Kantongerechten 's-Gravenzande, Kethel en Spaland, Maasland, Maassluis, Overschie, Schiedam, Vlaardingen en Vlaardingerambacht., 1895-1909; 799; 1 deel
        - Voogdijregisters op naam van de onder voogdij gestelde., 1909-1977, 1979; 800-840; 9 delen en 1 kaartsysteem
          Alfabetisch geordend op jaar van meerderjarigheid. Zie voor de klappers voor de jaren 1909-1940 de inv.nrs. 841 en 842.
          - 1909, dec. 01 - 1912, feb. 13, 800; deel
          - 1912, feb. 13 - 1913, apr. 13, 801; deel
          - 1913, apr. 29 - 1915, juni 14, 802; deel
          - 1915, juni 15 - 1917, nov. 20, 803; deel
          - 1917, nov. 30 - 1919, mrt. 11, 804; deel
          - 1919, mrt. 11 - 1920, dec. 07, 805; deel
          - 1920, dec. 07 - 1923, feb. 13, 806; deel
          - 1923, feb. 15 - 1927, apr. 05, 807; deel
          - 1927, apr. 05 - 1929, nov. 28, 808; deel
          - 1930 - 1938, 809
          - 1939 - 1942, 810
          - 1943 - 1945, 811
          - 1946 - 1948, 812
          - 1949, 813
          - 1950, 814
          - 1951, A t/m M., 815
          - 1951, N t/m Z., 816
          - 1952, 817
          - 1953, A t/m R., 818
          - 1953, S t/m Z., 819
          - 1954, 820
          - 1955, 821
          - 1956 - 1957, 822
          - 1958 - 1959, 823
          - 1960 - 1961, 824
          - 1962 - 1963, 825
          - 1964 - 1965, 826
          - 1966 - 1967, 827
          - 1968, 828
          - 1969, A t/m R., 829
          - 1969, S t/m Z., 830
          - 1970, 831
          - 1971, 832
          - 1972, 833
          - 1973, 834
          - 1974, 835
          - 1975, 836
          - 1976, A t/m G., 837
          - 1976, H t/m Z., 838
          - 1977, 839
          - 1979, 840
        - Klappers op de voogdijregisters., 1909-1940; 841-842; 2 delen
          Zie voor de registers de inv.nrs. 800-810.
          - 1909 - 1927, mrt. 30, 841
          - 1927, mrt. 31 - 1940, 842
        - Register houdende gegevens van de benoemingen van een 'toeziend-voogd' krachtens het Wetboek van Strafrecht., 1929-1941; 1128; 1 deel
        - Register houdende gegevens van het overlijden van één van de ouders met vermelding datum benoeming toeziend-voogd en naam van de benoemden., 1931-1953; 1129; 1 deel
        - Voogdijregisters op naam van de vader en de moeder, met vermelding van het voogdijbewindsnummer en de naam van de voogd en toeziend voogd., 1952-1975; 843-846; 1 kaartsysteem
          Alfabetisch geordend op jaar van meerderjarigheid
          - 1952 - 1964, 843
          - 1965 - 1969, 844
          - 1970 - 1973, 845
          - 1974 - 1975, 846
      - Overige buitengerechtelijke zaken, 1.2.2.3
        - Register van ingeschreven akten., 1917-1940; 847; 1 deel
          Zie voor de akten en beschikkingen tot en met 1929 de inv.nrs. 975-1017.
        - Akten en beschikkingen., 1845-1846, 1850-1852, 1856, 1860-1861, 1864, 1866, 1868-1871, 1873, 1875, 1877-1879, 1883, 1885, 1887-1888, 1892-1893, 1895, 1898-1899, 1901-1929; 848-1017; 170 pakken
          Zie voor het register van ingeschreven akten het inv.nr. 847.
          - 1845, nrs. 001 - 127., 848
          - 1845, nrs. 128 - 245., 849
          - 1846, nrs. 001 - 127., 850
          - 1846, nrs. 128 - 252., 851
          - 1850, nrs. 001 - 127., 852
          - 1850, nrs. 128 - 256., 853
          - 1851, nrs. 001 - 127., 854
          - 1851, nrs. 128 - 246., 855
          - 1852, nrs. 001 - 196., 856
          - 1852, nrs. 197 - 353., 857
          - 1856, nrs. 001 - 139., 858
          - 1856, nrs. 140 - 287., 859
          - 1856, nrs. 290 - 435., 860
          - 1860, nrs. 002 - 141., 861
          - 1860, nrs. 142 - 249., 862
          - 1860, nrs. 250 - 346., 863
          - 1860, nrs. 347 - 427., 864
          - 1861, nrs. 008 - 142., 865
          - 1861, nrs. 143 - 327., 866
          - 1861, nrs. 328 - 493., 867
          - 1864, nrs. 001 - 152., 868
          - 1864, nrs. 153 - 329., 869
          - 1864, nrs. 330 - 445., 870
          - 1866, nrs. 002 - 150., 871
          - 1866, nrs. 151 - 174., 872
          - 1866, nrs. 276 - 418., 873
          - 1866, nrs. 419 - 548., 874
          - 1868, nrs. 001 - 205., 875
          - 1868, nrs. 206 - 416., 876
          - 1869, nrs. 001 - 148., 877
          - 1869, nrs. 149 - 301., 878
          - 1869, nrs. 302 - 422., 879
          - 1870, nrs. 001 - 224., 880
          - 1870, nrs. 225 - 418., 881
          - 1871, nrs. 003 - 180., 882
          - 1871, nrs. 181 - 350., 883
          - 1871, nrs. 351 - 505., 884
          - 1873, nrs. 004 - 185., 885
          - 1873, nrs. 186 - 356., 886
          - 1875, nrs. 002 - 171., 887
          - 1875, nrs. 172 - 358., 888
          - 1877, nrs. 001 - 243., 889
          - 1877, nrs. 244 - 342., 890
          - 1877, nrs. 405 - 516., 891
          - 1878, nrs. 001 - 188., 892
          - 1878, nrs. 189 - 350., 893
          - 1878, nrs. 351 - 547., 894
          - 1879, nrs. 003 - 195., 895
          - 1879, nrs. 196 - 366., 896
          - 1879, nrs. 367 - 520., 897
          - 1879, nrs. 521 - 635., 898
          - 1883, nrs. 541 - 765., 899
          - 1885, nrs. 001 - 198., 900
          - 1885, nrs. 200 - 451., 901
          - 1885, nrs. 452 - 695., 902
          - 1887, nrs. 003 - 171., 903
          - 1887, nrs. 172 - 368., 904
          - 1887, nrs. 369 - 551., 905
          - 1887, nrs. 552 - 644., 906
          - 1888, nrs. 022 - 218., 907
          - 1888, nrs. 219 - 420., 908
          - 1888, nrs. 421 - 613., 909
          - 1892, nrs. 001 - 209., 910
          - 1892, nrs. 210 - 439., 911
          - 1892, nrs. 440 - 584., 912
          - 1893, nrs. 001 - 225., 913
          - 1893, nrs. 226 - 471., 914
          - 1893, nrs. 472 - 594., 915
          - 1895, nrs. 002 - 229., 916
          - 1895, nrs. 230 - 469., 917
          - 1895, nrs. 471 - 644., 918
          - 1898, nrs. 002 - 245., 919
          - 1898, nrs. 246 - 493., 920
          - 1898, nrs. 494 - 678., 921
          - 1899, nrs. 004 - 278., 922
          - 1899, nrs. 280 - 521., 923
          - 1899, nrs. 522 - 729., 924
          - 1901, nrs. 001 - 265., 925
          - 1901, nrs. 270 - 513., 926
          - 1901, nrs. 514 - 604., 927
          - 1902, nrs. 002 - 298., 928
          - 1902, nrs. 299 - 536., 929
          - 1902, nrs. 537 - 682., 930
          - 1903, nrs. 001 - 270., 931
          - 1903, nrs. 271 - 523., 932
          - 1903, nrs. 524 - 723., 933
          - 1904, nrs. 004 - 261., 934
          - 1904, nrs. 262 - 529., 935
          - 1904, nrs. 530 - 706., 936
          - 1905, nrs. 001 - 241., 937
          - 1905, nrs. 242 - 468., 938
          - 1905, nrs. 469 - 702., 939
          - 1906, nrs. 012 - 250., 940
          - 1906, nrs. 251 - 458., 941
          - 1906, nrs. 459 - 652., 942
          - 1907, nrs. 001 - 300., 943
          - 1907, nrs. 301 - 529., 944
          - 1907, nrs. 530 - 666., 945
          - 1908, nrs. 001 - 311., 946
          - 1908, nrs. 312 - 593., 947
          - 1908, nrs. 603 - 739., 948
          - 1909, nrs. 001 - 352., 949
          - 1909, nrs. 353 - 657., 950
          - 1909, nrs. 658 - 812., 951
          - 1910, nrs. 002 - 306., 952
          - 1910, nrs. 307 - 596., 953
          - 1910, nrs. 607 - 811., 954
          - 1911, nrs. 006 - 347., 955
          - 1911, nrs. 348 - 575., 956
          - 1911, nrs. 576 - 806., 957
          - 1912, nrs. 007 - 216., 958
          - 1912, nrs. 218 - 455., 959
          - 1912, nrs. 462 - 612., 960
          - 1912, nrs. 613 - 773., 961
          - 1913, nrs. 008 - 195 en ongenummerde stukken., 962
          - 1913, nrs. 196 - 358., 963
          - 1913, nrs. 362 - 590., 964
          - 1913, nrs. 591 - 811., 965
          - 1914, nrs. 001 - 175., 966
          - 1914, nrs. 176 - 356., 967
          - 1914, nrs. 357 - 564., 968
          - 1915, nrs. 005 - 208., 969
          - 1915, nrs. 209 - 421., 970
          - 1915, nrs. 422 - 621., 971
          - 1916, nrs. 018 - 197., 972
          - 1916, nrs. 198 - 443., 973
          - 1916, nrs. 444 - 665., 974
          - 1917, jan. 02 - apr. 24, 975
            Halverwege 1917 vervalt de nummering.
          - 1917, apr. 25 - aug. 17, 976
          - 1917, aug. 21 - dec. 29, 977
          - 1918, jan. 02 - mei 21, 978
          - 1918, mei 22 - sep. 17, 979
          - 1918, sep. 18 - dec. 30, 980
          - 1919, jan. 07 - mei 20, 981
          - 1919, mei 21 - sep. 30, 982
          - 1919, okt. 03 - dec. 30, 983
          - 1920, jan. 01 - mrt. 23, 984
          - 1920, mrt. 24 - juni 30, 985
          - 1920, juli 06 - okt. 05, 986
          - 1920, okt. 12 - dec. 30, 987
          - 1921, jan. 03 - apr. 19, 988
          - 1921, apr. 20 - aug. 30, 989
          - 1921, sep. 01 - dec. 30, 990
          - 1922, jan. 01 - mei 02, 991
          - 1922, mei 05 - aug. 29, 992
          - 1922, sep. 04 - dec. 28, 993